【裁判字號】    90,訴,75
【裁判日期】    900627
【裁判案由】    違反毒品危害防制條例
【裁判全文】
臺灣雲林地方法院刑事判決                              九十年度訴字第七五號
    公  訴  人  臺灣雲林地方法院檢察署檢察官
    被      告  丁○○
    指定辯護人  本院公設辯護人  乙○○
右列被告因違反毒品危害防制條例案件，經檢察官提起公訴（九十年度偵字第三四０
號），本院判決如左：
    主  文
丁○○販賣第貳級毒品，處有期徒刑柒年，販賣毒品所得新臺幣壹仟元沒收，如全部
或一部不能沒收時，應以其財產抵償之；又轉讓第貳級毒品，處有期徒刑陸月。應執
行有期徒刑柒年肆月，販賣毒品所得新臺幣壹仟元沒收，如全部或一部不能沒收時，
應以其財產抵償之。
    事  實
一、丁○○於民國（下同）八十九年六月間某日下午，在雲林縣二崙鄉二崙國中附近
    ，基於意圖營利之犯意，以新台幣（下同）一千元之代價，販賣第二級毒品安非
    他命一小包予甲○○。又另起犯意，於八十九年十二月間某日，在雲林縣二崙鄉
    ○○村○○路四三號住處，無償轉讓第二級毒品安非他命一小包予丙○○施用。
    嗣於九十年一月十二日下午一時許，在上開雲林縣二崙鄉○○村○○路四三號住
    處，為警查獲，循線查獲上情。
二、案經雲林縣警察局西螺分局報請台灣雲林地方法院檢察署檢察官偵查起訴。
    理  由
一、訊據被告丁○○對於前揭時地轉讓安非他命一小包予丙○○施用之事實於警訊及
    偵審中坦白承認，核與證人丙○○於偵查中證稱：八十九年十二月間某日，在丁○○住處看到桌上放有安非他命，就向被告丁○○要安非他命，丁○○就說要用
    自己去拿等語相符，足認被告丁○○確有轉讓安非他命予證人丙○○無誤。又被
    告雖於偵查中坦承有於上開時地販賣安非他命予甲○○之事實，惟於審理中翻異
    前詞，矢口否認有何販賣安非他命之犯行，並辯稱：他並沒有販賣安非他命給甲○○，因為甲○○跟他之間有金錢上的糾紛，所以甲○○才挾怨報復，而且偵查
    他是照著警訊筆錄說的，並沒有承認販賣毒品之意思云云。經查，證人甲○○於
    偵查中證稱：八十九年六月間，在二崙國中旁，有用一千元向被告丁○○買過安
    非他命一次，是在當日下午交貨的等語（九十年一月三十一日偵查筆錄），核與
    被告於同一日之偵查訊問時供稱：他在八十九年六月間，在二崙國中旁賣安非他
    命一次給甲○○等語，均相吻合，其二人對購買之時間、地點、交易之金額、數
    量均陳述詳細，被告於偵訊時確已坦承販賣安非他命予證人甲○○之事實無誤，
    而證人甲○○於本院審理時，問其於偵查中所證是否實在，其仍堅定地表示：他
    確有於八十九年六月間某日，在二崙國中旁，以一千元代價向被告購買安非他命
    一小包，他是用自己0000000000號行動電話聯絡被告0000000
    000電話的等語，益見證人甲○○之前所證，應屬實在。再被告辯稱係因證人
    甲○○與其有金錢糾紛，所以甲○○才挾怨報復云云，惟查，被告此部分辯詞於
    警訊及偵查中皆未提出，而於審理中又未能明確指出其所謂金錢糾紛之原因、所
    欠金錢數額，及係在何時何地積欠債務，僅供稱：是他向甲○○借錢買東西吃云
    云，顯見被告此部分所辯，要屬事後臨訟卸責之詞，不足採信。又販賣安非他命
    ，係屬最輕本刑七年以上之重罪，且為政府嚴予查緝之違禁物，被告若非圖其暴
    利豈會甘冒如此重責之危險，而無端平價供應他人，堪認被告具有營利之意圖，
    當至為明顯。綜上所述，被告販賣、轉讓安非他命之犯行，事證明確堪以認定，
    應依法論科。
二、核被告所為，係犯毒品危害防制條例第四條第二項之販賣第二級毒品罪，及同條
    例第八條第二項之轉讓第二級毒品罪。被告販賣、轉讓第二級毒品安非他命而持
    有安非他命之低度行為，應為其販賣、轉讓安非他命之高度行為所吸收，不另論
    罪。又所犯上開二罪間，犯意各別，罪名互殊，應予分論併罰。爰審酌被告之素
    行、犯罪動機、目的、手段、智識程度，其有施用毒品之前科，非但未改吸毒惡
    習，更進而販賣毒品，毒化社會，毒害他人，所生之危害甚鉅，且在其經查獲後
    ，先坦承犯行而後卻又翻異前供，犯後態度不佳等一切情狀，量處如主文所示之
    刑，並定其應執行之刑。被告販賣安非他命所得一千元，應依毒品危害防制條例
    第十九條第一項之規定宣告沒收，如全部或一部不能沒收時，應以其財產抵償之
    。至扣案殘渣袋十三個、吸食器六個、分裝匙四支、剪刀一支、分裝袋十三個、
    小皮包一個、安非他命二．七公克、海洛因一．九公克，為被告所有用於施用毒
    品之用，業經被告供明在卷，顯非本案證據，應退回檢察官另為適當之處置。
據上論斷，應依刑事訴訟法第二百九十九條第一項前段，毒品危害防制條例第四條第
二項、第八條第二項、第十九條第一項，刑法第十一條前段、第五十一條第五款，判
決如主文。
本案經檢察官劉仁慈到庭執行職務
中      華      民      國      九十      年      六      月    二十七  日
                                              臺灣雲林地方法院刑事第一庭
                                                  法  官  劉  為  丕
右正本證明與原本無異。
如不服本判決，應於判決送達後十日內向本院提出上訴狀( 應附繕本 )。
                                                  書記官  蕭  應  欽
中      華      民      國      九十      年      六      月    二十七  日
毒品危害防制條例第四條第二項
製造、運輸、販賣第二級毒品者，處無期徒刑或七年以上有期徒刑，得併
科新台幣七百萬元以下罰金。
毒品危害防制條例第八條第二項
轉讓第二級毒品者，處六月以上五年以下有期徒刑，得併科新台幣七十萬
元以下罰金。


司法院資訊處製作；財團法人民間司法改革基金會備份。
